【裁判字號】    95,親,7
【裁判日期】    950524
【裁判案由】    否認婚生子女
【裁判全文】
臺灣彰化地方法院民事判決                 95年度親字第7號
原      告    丙○○
被      告    乙○○
被      告
兼法定代理人  甲○○
                          之6.
上列當事人間否認婚生子女事件，本院於民國95年05月16日言詞
辯論終結，判決如下：
    主      文
確認被告乙○○非原告丙○○自被告甲○○受胎所生之婚生子。
訴訟費用由原告負擔。
    事實及理由
一、原告主張：
    緣原告與被告甲○○係於民國（下同）91年08月16日結婚，
    原告於婚後在94年01月間離家出走，並與訴外人黃正霖同居
    。嗣原告與被告甲○○於95年02月17日協議離婚，而原告於
    離婚前之95年01月10日產下被告乙○○，惟原告懷孕被告乙
    ○○時為94年04月20日，當時原告已離開被告甲○○之住處
    ，而與訴外人黃正霖同居中，是被告乙○○並非原告自被告
    甲○○受胎所生之婚生子，且原告業於95年02月27日與被告
    乙○○之生父即訴外人黃正霖結婚，為此，依民法第1063條
    第 2項規定提起本件否認婚生子女之訴。並聲明：如主文第
    一項所示，訴訟費用由被告負擔。
二、被告甲○○陳述：
    被告甲○○對原告主張之事實均不爭執。並聲明：同意原告
    之請求。
三、得心證之理由：
  (一)本件原告主張其與被告甲○○係於91年08月16日結婚，原告
    於婚後在94年01月間離家出走，並與訴外人黃正霖同居，嗣
    原告與被告甲○○於95年02月17日協議離婚，而原告於離婚
    前之95年01月10日產下被告乙○○，惟原告懷孕被告乙○○
    時為94年04月20日，當時原告已離開被告甲○○之住處，而
    與訴外人黃正霖同居中，是被告乙○○並非原告自被告甲○
    ○受胎所生之婚生子，且原告業於95年02月27日與被告乙○
    ○之生父即訴外人黃正霖結婚等事實，業據其提出戶籍謄本
    附卷為憑，並為被告甲○○所不爭執，且有原告所提彰化基
    督教醫院親子鑑定報告一紙在卷為證，衡諸該親子鑑定報告
    所記述遺傳標計檢驗結果：「不能排除黃正霖與乙○○之親
    子關係。親子關係指數（CPI）為 106350.000000000，親子
    關係概率（PP）為99.000000000﹪」，堪信原告之主張為真
    實。
  (二)按民法第1063條第 1項推定之婚生子女，如夫妻之一方能證
    明妻非自夫受胎者，得於知悉子女出生之日起， 1年內提起
    否認之訴，同條第 2項定有明文。經查：本件原告受胎生下
    被告乙○○，既係在其與被告甲○○婚姻關係存續中，則依
    法自應推定被告乙○○為原告與被告甲○○之婚生子，然原
    告受胎懷有被告乙○○時，既非自被告甲○○受胎，已如上
    述說明。準此，原告於知悉被告乙○○於95年01月10日出生
    之日起一年內提起本件訴訟，於法洵屬有據，應予准許。
  (三)原告提起本件之訴，於法固屬有據，惟本件非可歸責於被告
    之事由，被告之行為，按當時之訴訟程度，為伸張或防衛權
    利所必要，訴訟費用全部應由原告負擔，附予敘明。
四、訴訟費用負擔之依據：民事訴訟法第81條第2款。
中    華    民    國    95    年    5     月    24    日
                        家事法庭法  官  邱月嬌
以上正本係照原本作成。
如對本判決上訴須於判決送達後20日內向本院提出上訴狀（須附
繕本）。
中    華    民    國    95    年    5     月    24    日
                                書記官  陳昌哲


司法院資訊處製作；財團法人民間司法改革基金會備份。
